Andrés Bonilla Agüero

Ingeniero en Desarrollo de Software

EDUCACIÓN

Universidad Cenfotec – Ingeniería en Desarrollo de Software

ENERO 2019 - ACTUALMENTE

Colegio Técnico Don Bosco - *Técnico medio en Desarrollo de Software*FEBRERO 2016 - DICIEMBRE 2018

EXPERIENCIA

Universidad Cenfotec - Infraestructura y Desarrollo virtual

JULIO 2020 - ACTUALMENTE

Encargado de la investigación, implementación y documentación de **nuevas tecnologías** dentro del departamento de Educación Virtual. Esto con el objetivo de brindar a los estudiantes y profesores mejores herramientas para la educación.

Administración del Sistema de Gestión del Aprendizaje *(LMS)* **Moodle**, plataforma en la cual se publican los recursos didácticos de la institución.

Tek Experts — Soporte técnico para Microsoft Dynamics CRM

MAYO 2019 - NOVIEMBRE 2019

Brindar soluciones eficientes y rápidas a cientos de clientes que utilizan Microsoft Dynamics CRM para su desarrollo organizacional.

Intel Costa Rica, Innovation Center — *Internship*

OCTUBRE 2018 - DICIEMBRE 2018

Desarrollo de un servidor para el manejo de impresoras 3D a través de internet, esto con el objetivo de reducir el gasto innecesario del material de impresión.

CURSOS Y CERTIFICACIONES

Git and GitHub Professional - Platzi

ENERO 2020 - ENERO 2020

JavaScript Fundamentals — *Platzi*

DICIEMBRE 2019 - ENERO 2020

Cisco CCNA – Colegio Técnico Don Bosco

JULIO 2017 - SEPTIEMBRE 2018

Barrio Miraflores Guadalupe, San José 12 / 11 / 1999 (+506) 8615-1354 info@porta1.vs2407.com



PERFIL

Soy amante de los datos y la enseñanza. Estoy en proceso de obtener mi título como Ingeniero de Software la Universidad Cenfotec, institución especializada en muchos campos de la informática, donde estudio y trabajo a tiempo completo.

LENGUAJES

Español Nativo

Inglés Avanzado C1

HERRAMIENTAS



NodeJS Firebase SQL Java C#



JavaScript HTML CSS C# HTML